# FILLIPI PEIXOTO

### **DESENVOLVEDOR PHP**

### **PERFIL**

Um apaixonado por linguagens de programação, modelagem e análise de dados.

Com mais de 6 anos de experiência como Desenvolvedor PHP, tenho me especializado em aprimorar e aumentar a velocidade de aplicações web para uma melhor experiência de usuários, produtos e aplicativos.

Em minha trajetória, venho me tornando especialista com a linguagem PHP, estruturas de dados, APIs robustas e escaláveis, modelagem de dados e levantamento de requisitos.

Ética, trabalho em equipe, pontualidade e comprometimento nas entregas com segurança, buscando proteger dados sensíveis e prevenir vulnerabilidades, me moldam como profissional.

## **CONTATO**

82 9.9950-6256

✓ fillipideveloper@gmail.com



### **HABILIDADES**

- PHP
- SQL
- AP
- · Javascript | Jquery
- HTML5 | CSS3
- Metodologia ágil
- Modelagem de dados
- Git | Github | Git flow
- CakePHP | Laravel
- · Testes unitários

# **EDUCAÇÃO**

BACHAREL EM ANÁLISE DE SISTEMAS - CESMAC (2007 A 2012)

INGLÊS TÉCNICO

# **EXPERIÊNCIA**

#### 2024 - Doity

A Doity é uma Startup. Sou responsável pelas demandas do time de Produto. Minhas ações como desenvolvedor impactam centenas de eventos mensais e milhares de inscrições por mês.

- Ajudo na mentoria de novos desenvolvedores;
- Atualizo as requisições da API para o APP;
- Realizo criação de documentações, regras de negócio, processos;
- Manutenção de código com condutas de Clean Code;
- Desenvolvo as melhorias na plataforma como um todo;
- Realização de testes unitários.

### 2020-2021 - Smile Saúde

Colaborei no desenvolvimento de melhorias e na manutenção de um ERP no setor privado de planos de saúde para milhares de beneficiários e centenas de cooperados que consumiam um Webservice com 3 plataformas e integravam 3 bases de dados diferentes, Oracle 11g, PostgreSQL e MySql. O grande desafio foi sempre manter a integração desses ambientes legados.

### 2018-2020 TECSOFT

Atuei no desenvolvimento web de um sistema ERP na área de saneamento público para dezenas de clientes e em outro sistema web de Gestão Escolar para dezenas de escolas. Colaborei com soluções onde havia necessidade de modernizar um sistema legado desenvolvido em Delphi para um sistema web.